【裁判字號】    89,交易,113
【裁判日期】    890609
【裁判案由】    公共危險
【裁判全文】
臺灣雲林地方法院刑事判決                        八十九年度交易字第一一三號
    公  訴  人  臺灣雲林地方法院檢察署檢察官
    被      告  甲○○
右列被告因公共危險案件，經檢察官提起公訴（八十九年度偵字第一八九一號），本
院判決如左：
    主  文
甲○○服用酒類，不能安全駕駛動力交通工具而駕駛，處有期徒刑肆月。如易科罰金
，以參佰元折算壹日。
    事  實
一、甲○○曾因飲酒後已達不能安全駕駛動力交通工具之程度，於民國（下同）八十
    九年一月十八日凌晨駕駛自用小客車行駛國道一號高速公路，並於同日凌晨一時
    二十七分許，在員林收費站為警查獲，經臺灣彰化地方法院北斗簡易庭於八十九
    年四月二十七日以八十九年度斗交簡字第六一號判處拘役五十日，未經上訴而於
    八十九年五月二十六日確定（尚未構成累犯），仍不知悔改。復於八十九年五月
    二日晚上十一時至次日凌晨一時許，在雲林縣斗六市順興釣蝦場飲酒後，由他人
    開車載回順興釣蝦場附近之工寮睡覺，並於八十九年五月三日凌晨五時五十五分
    許，在其吐氣所含酒精成分超過每公升Ｏ‧七六毫克、已達不能安全駕駛動力交
    通工具之程度（情緒起伏大、肢體協調、平衡感與判斷力障礙度升高），竟駕駛
    車號ＬＺ－二二七九號自用小客車從上開工寮出發，從斗南交流道駛上國道一號
    高速公路，並於同日上午六時十六分許，沿國道一號高速公路由北往南方向行駛
    ，途經南向二四七公里處（雲林縣大埤鄉路段）時，因其所駕駛之上開小客車未
    懸掛後車牌而為警攔查，經當場以酒精濃度測定器對甲○○施以酒精濃度測定，
    測得其呼氣所含酒精濃度為每公升Ｏ‧七六毫克，始查獲上情。
二、案經內政部警政署國道公路警察隊第四警察隊報告台灣雲林地方法院檢察署檢察
    官偵查起訴。
    理  由
一、訊據被告甲○○固坦承於右揭時地酒後駕車之事實不諱，惟辯稱：伊並不覺得被
    查獲前駕車異常，且反應不會比較遲鈍云云。經查：被告甲○○為警攔查後，警
    方當場對其施以酒精濃度測試，其吐氣所含酒精成分為每公升Ｏ‧七六毫克，此
    有測試報告單一紙在卷足憑，依卷附之法務部法醫研究所八十七年十二月七日法
    醫所八七文理字Ｏ六一一號函所示，血中酒精濃度每小時酒精零級代謝率每小時
    為Ｏ‧Ｏ一至Ｏ‧Ｏ一五％（ｗ／ｖ），往前推算二十分鐘，足見被告甲○○於
    同日凌晨五時五十五分許開始駕車時之吐氣所含酒精成分應超過每公升Ｏ‧七六
    毫克（換算成血液中酒精濃度應超過每百毫升一百五十二毫克），則被告甲○○
    於駕車之初其情緒起伏大、肢體協調、平衡感與判斷力障礙度升高，亦有血液中
    酒精濃度與認知行為功能的關係表附卷可參。而呼氣中酒精濃度每公升○‧五五
    毫克或血液中酒精濃度在○‧一一％以上，參考德國、美國之標準，肇事率為一
    般正常人之十倍，認為已達「不能安全駕駛」之標準，此有法務部於八十八年五
    月十日邀集交通部、行政院衛生署、內政部警政署、中央警察大學等單位相關人
    員召開之「研商訂定刑法第一百八十五條之三服用毒品、麻醉藥品、酒類或其他
    相類之物，不能安全駕駛交通工具之認定標準」會議結論可參。再依卷附之「酒
    精濃度與肇事率之關係」表觀之，呼氣中酒精濃度每公升○‧七五毫克，肇事率
    為一般正常人之二十五倍。本件被告甲○○於右揭時地酒後駕車，為警測出之呼
    氣中酒精濃度高達每公升○‧七六毫克，揆諸上開說明，被告甲○○顯已無法安
    全駕駛動力交通工具。綜上所述，被告甲○○所辯，顯係事後卸責飾詞，不足採
    信。此外，復有內政部警政署國道公路警察局舉發違反道路交通管理事件通知單
    一紙在卷可稽。本件事證明確，被告甲○○之犯行洵堪認定。
二、核被告甲○○所為，係犯刑法第一百八十五條之三之公共危險罪（該法已於八十
    八年四月二十一日經總統公布，並於同月二十三日施行，且屬抽象危險犯，並不
    以致生公共危險為要件）。爰審酌被告甲○○之素行、智識程度、犯罪動機、目
    的、手段、犯後態度等一切情狀，量處如主文所示之刑，併諭知易科罰金之折算
    標準，以資懲儆。
據上論斷，應依刑事訴訟法第二百九十九條第一項前段，刑法第一百八十五條之三、
第四十一條，罰金罰鍰提高標準條例第二條，判決如主文。
本案經檢察官藍獻榮到庭執行職務。
中      華      民      國      八十九    年      六    月      九      日
                                         臺灣雲林地方法院刑事第二庭
                                             法  官  倪  彰  鴻
右正本證明與原本無異。
如不服本判決，應於判決送達後十日內向本院提出上訴狀( 應附繕本 )。
                                             書記官  吳  丕  顯
中      華      民      國      八十九    年      六    月      十四    日
刑法第一百八十五條之三
服用毒品、麻醉藥品、酒類或其他相類之物，不能安全駕駛重力交通工具而駕駛者，
處一年以下有期徒刑、拘役或三萬元以下罰金。


司法院資訊處製作；財團法人民間司法改革基金會備份。
